【裁判字號】    98,抗,501
【裁判日期】    980513
【裁判案由】    竊盜
【裁判全文】
臺灣高等法院臺中分院刑事裁定           98年度抗字第501號
抗  告  人
即  被  告  甲○○
上列抗告人因竊盜案件，不服臺灣臺中地方法院中華民國98年4
月2日駁回上訴之裁定（97年度易字第4291號），提起抗告，本
院裁定如下：
    主  文
抗告駁回。
    理  由
一、抗告意旨略以：抗告人收受判決書的時候，裡面有寫2月24
    日執刑（行），所以我收到判決書是2月3日，抗告人不是故
    意要遲延上訴，為此提起抗告，請求撤銷原裁定云云。
二、按上訴期間為10日，自送達判決後起算；又應於法定期間內
    為訴訟行為之人，其住所、居所或事務所不在法院所在地者
    ，計算該期間時，應扣除其在途之期間；前項應扣除之在途
    期間，由司法行政最高機關定之；原審法院認為上訴不合法
    律上之程式者，應以裁定駁回之，刑事訴訟法第349 條前段
    、第66條、第362條前段分別定有明文。又送達於住居所、
    事務所或營業所不獲會晤應受送達人者，得將文書付與有辨
    別事理能力之同居人或受僱人，為民事訴訟法第137條第1項
    所明定，而依刑事訴訟法第62條規定，此項規定於刑事訴訟
    文書之送達，亦有準用。
三、經查：(一)抗告人因竊盜案件，經原審法院於民國97年11月28
    日宣示判決後，已於97年12月8日將判決正本1件送達於被告
    之住所地「臺中縣霧峰鄉○○村○○路360巷7號」，並由被
    告之同居人即其母親林楊椿櫻代為收受；復於97年12月9日
    向被告位於臺中縣大里市○○路486號5樓58室之居所送達判
    決正本，因郵務送達人均未獲會晤被告本人，亦無受領文書
    之同居人或受僱人，郵務送達人乃將判決正本寄存於臺中縣
    警察局霧峰分局成功派出所，並製作送達通知書兩份，一份
    黏貼於被告住居所門首，另一份置於送達處所信箱，以為送
    達等情，有送達證書2紙、台中縣警察局霧峰分局成功派出
    所受理訴訟文書寄存送達登記簿影本1紙在卷可稽（詳原審
    卷第30頁、第31頁、第53頁），此情並經原審法院通知郵務
    人員姚錦龍於98年3月3日到庭具結證稱：本件郵件係由負責
    投遞該大里市○○路區域之同仁投遞2次均無法送達後，負
    責投遞之同仁將郵件交回郵局彙整，翌日郵局就會將郵件交
    給伊去送去成功派出所寄存，因成功派出所係伊負責投遞之
    區域，至於寄存通知單則由負責投遞大里市○○路之郵差去
    黏貼等語，及證人乙○○於98年3月31日在原審具結證稱：
    本件郵件係伊負責投遞，伊投遞2日均無法送達給收件人，
    伊就將郵件送回郵局轉交給其他同仁寄存到成功派出所，第
    3日就去黏貼寄存通知單，並將其中1張通知單投遞到信箱內
    等語（見原審卷第48頁正背面、第66頁至第67頁正面）甚詳
    。則抗告人之上訴期間，應自判決書送達之翌日即97年12月
    9日起計算10日，並加計在途期間3日（被告住所係在大里市
    應加計在途期間），於97年12月21日（為星期日，故以次日
    即97年12月22日代之）即已屆滿，惟抗告人遲至98年2月12
    日始向原審法院提出上訴狀，此有原審卷附之刑事上訴狀暨
    狀載原審法院收文戳章可稽，其上訴顯已逾上訴期間，原審
    以抗告人上訴逾期顯非合法為由，依刑事訴訟法第362條前
    段，而裁定駁回上訴，經核並無不合。抗告人抗告意旨以不
    是故意要遲延上訴云云，然抗告人於原審97年11月11日審理
    期日既有到庭，且審判長於該期日亦已諭知辯論終結，定97
    年11月28日宣判等語，有原審審判筆錄可參，則抗告人於宣
    判後自應隨時注意有無法院判決書送達之可能，其既未主動
    詢問家人是否已收受判決書，亦未主動查看家中郵件，因而
    遲誤上訴期間，應屬可歸責於自身疏忽所致，是抗告人以此
    為理由提起抗告，自屬無據。從而，抗告人之抗告，並無理
    由，應予駁回。(二)本件上訴既非合法，自無從就抗告人所犯
    竊盜罪為實體判斷審酌，併此敘明。
據上論結，應依刑事訴訟法第412條，裁定如主文。
中    華    民    國    98    年    5    月     13    日
            刑事第三庭  審判長法  官  王  增  瑜
                              法  官  廖  柏  基
                              法  官  吳  進  發
以上正本證明與原本無異。
不得再抗告。
                              書記官  柯  孟  伶
中    華    民    國    98    年    5    月     13    日


司法院資訊處製作；財團法人民間司法改革基金會備份。
